【裁判字號】    95,裁,2245
【裁判日期】    951012
【裁判案由】    入出境
【裁判全文】
最  高  行  政  法  院  裁  定
                                     95年度裁字第02245號
上  訴  人  乙○○
被 上訴 人  財政部
代  表  人  甲○○
上列當事人間因入出境事件，上訴人不服中華民國94年5月12日
臺北高等行政法院93年度訴字第979號判決，提起上訴，本院裁
定如下：
    主  文
上訴駁回。
上訴審訴訟費用由上訴人負擔。
    理  由
一、按對於高等行政法院之判決上訴，非以違背法令為理由，不
    得為之，行政訴訟法第242條定有明文。是對於高等行政法
    院判決上訴，若未具體表明原判決違背何項法令、不適用或
    如何適用不當之具體情事，即非主張原判決違背法令以為上
    訴理由，其上訴不應准許。
二、本件上訴意旨略以：原判決書理由二稱「．．臺北市稅捐處
    乃於91年6月間將系爭繳款書及處分書（含稅款1,346,000元
    及罰鍰1,346,000元）交由郵政機關送達上訴人戶籍地臺北
    市○○路37號，並付與同居人楊維銘蓋章收受，．．」，而
    判決書理由三謂「．．系爭繳款書及處分書係於89年8月29
    日經郵政機關送至臺北市○○路37號交由楊維銘君蓋章收受
    ．．．」，判決書理由二、理由三之送達日期顯然前後矛盾
    。又上訴人於92年6月及7月間繕具訴願書表示不服，既已查
    出上訴人於92年6月18日訴願書已詳述「二、臺北市稅捐稽
    徵處前所寄發稅額繳款書及本年5月副本函等文件，因家母
    不識字且本人四處工作居無定所，故上述文件未能送達本人
    。」，原意甚明，而於92年7月9日之訴願書內自陳「寄至臺
    北市○○路37號，當時由家人代收」，所謂「家人」係指家
    母無疑，顯非指僅為同宗親屬，且並無同居事實之楊維銘，
    是豈可曲解原意，以92年7月9日之訴願書內有家人二字即做
    為唯一證據，原審仍應調查其他必要之證據，而不得曲解上
    訴人之自陳誤為判決云云。
三、本院按判決如有誤寫誤算情事，屬於應否更正之問題，並非
    違背法令。本件上訴意旨指稱原判決理由三謂：「系爭繳款
    書及處分書係於89年8月29日經郵政機關送達」等詞，與理
    由二認定91年6月間送達，前後矛盾。惟原判決理由三所載
    送達日期為「89年8月29日」等詞，通觀原判決全文，係屬
    誤寫，屬於應否更正之問題，殊難謂為判決理由矛盾，自不
    得認為合法之上訴理由。至於其他上訴意旨，無非就原審取
    捨證據、認定事實之職權行使謂為違誤，然未具體說明原判
    決有何違背法令之情形，依首揭說明，其上訴即非合法，應
    予駁回。
四、依行政訴訟法第249條第1項前段、第104條、民事訴訟法第
    95條、第78條，裁定如主文。
中    華    民    國    95    年    10    月    12    日
                  第二庭審判長法  官  廖  政  雄
                              法  官  鍾  耀  光
                              法  官  姜  仁  脩
                              法  官  黃  清  光
                              法  官  王  德  麟
以  上  正  本  證  明  與  原  本  無  異
中    華    民    國    95    年    10    月    12    日
                              書記官  張  雅  琴


司法院資訊處製作；財團法人民間司法改革基金會備份。
